Mötesprotokoll 14-03-2025

Närvarande
Adam Ekholt
Oskar Blomberg
Chrisitan Larsen
Lisa Lillhannus

Protokoll
Vi började vårt möte 10.40 och började gå igenom gjorda user stories för att dubbelkolla att de va helt klara eller om de fanns saker vi missat eller måste förbättra.

Diskuterade kring de vi fick fram från Sprint Reviewn igår. 
Önskemål för nästa recension:
- Testa designen på flera potentiella kunder för att samla in data.
- Fotokarusell på sidan Om oss
- Skulle vilja ha mer information om rätterna inklusive bild på rätterna.

Vi skrev en ny user story som handlar om att göra användartester, bland annat om hur kunden ska nå ETA sidan om denne har klickat sig ut ur den. 
Om den ska dyka upp som en symbol i navbaren eller om det ska vara ett alternativ i hamburgemenyn. Kom fram till att vi skulle vilja göra ett användartest för 
att komma fram till den smartaste lösningen. 

Sen gick vi vidare och kollade igenom de user-stories som är in Progress. Och kollade hur vi ligger till. 

Vi väljer att inte lägga till något i sprint backlogen nu. Utan gör klart de som ligger där för tillfället och tar ett nytt möte när vi är klara med det.
